【裁判字號】    90,交易,443
【裁判日期】    900821
【裁判案由】    過失傷害
【裁判全文】
臺灣臺中地方法院刑事判決                          九十年度交易字第四四三號
    公訴人  臺灣臺中地方法院檢察署檢察官
    被  告  甲○○
右列被告因過失傷害案件，經檢察官提起公訴（九十年度偵字第九六九五號），本院
判決如左：
    主  文
甲○○從事業務之人，因業務上之過失傷害人，處有期徒刑參月，如易科罰金，以參
佰元折算壹日。
    事  實
一、甲○○係從事小泥工為業，平日以駕駛小貨車載水泥、砂石及工具為他人從事泥
    水工作，駕駛為其附隨業務，為從事駕駛業務之人。其於民國八十九年五月二十
    四日上午十時許，駕駛車牌號碼ＮＨ─四七七Ｏ號自小貨車，沿臺中縣太平市○
    ○路二七五巷擬穿越精美路至該路三五二巷，途經精美路與該路二七五巷交岔路
    口，理應注意車輛行至無號誌之交岔路口，支線道車應暫停讓幹線道車先行，且
    依當時情形，並無不能注意之情事，竟疏於注意讓幹道車先行而於通過上開交岔
    路口時，適有蕭愛騎乘車牌號碼ＴＤＳ─０一八號輕型機車，沿太平市○路○○
    ○路往建興路方向行駛，亦疏未注意車前狀況，冒然前行，因雙方有上述疏失，
    ，致蕭愛機車之前方擦撞甲○○小貨車之右後輪，蕭愛因而人車倒地，受有左側
    脛腓骨第三度開放性骨折、頭部外傷併腦震盪等傷害。甲○○見肇事後，隨即報
    警，並於警員到達現場時，自首犯罪，而接受裁判。
二、案經蕭愛訴由臺中縣警察局霧峰分局報請臺灣臺中地方法院檢察署檢察官偵查起
    訴。
     理  由
一、訊據被告甲○○固坦承於右揭時地駕車發生車禍致告訴人蕭愛受傷之事實，惟辯
    稱：該路口是無號誌交岔路口，伊的小貨車已過十字路口三分之二時，告訴人由
    伊的右方過來撞上伊的右後輪，伊的速度很慢，並不是伊撞到告訴人，係告訴人
    撞到伊的汽車，伊認為車禍雙方都有過失云云。經查：（一）右揭事實，業據告
    訴人指訴綦詳，並有臺中縣警察局道路交通事故調查報告表一份、車損照片四張
    等件附卷可稽。又告訴人因本件車禍受有左側脛腓骨第三度開放性骨折、頭部外
    傷併腦震盪之傷害，亦據其提出澄清綜合醫院及財團法人私立中國醫藥學院附設
    醫院診斷證明書各一紙可資佐證。（二）按車輛行至無號誌之交岔路口，支線道
    車應暫停讓幹線道車先行，道路交通安全規則第一百零二條第一項第二款定有明
    文，而被告係考領有駕駛執照之汽車駕駛人，對於上述規則理應知之甚稔，並應
    注意之，且按當時情形，並無不能注意之情事，竟疏未注意而肇事，致告訴人受
    傷，為有過失。（三）雖告訴人亦疏未注意車前狀況，隨時採取必要之安全措施
    ，致煞車不及而撞及被告，然此並無解於被告過失責任之成立。（四）又告訴人
    係因本件車禍受傷，被告之過失行為與告訴人受傷間具有相當因過關係。從而，
    本件事證已臻明確，被告過失犯行洵堪認定。
二、按刑法上所謂業務，係指個人基於其社會地位繼續反覆所執行之事務，其主要部
    分之業務固不待論，即為完成主要業務所附隨之準備工作與輔助事務，亦應包括
    在內，最高法院著有七十一年臺上字第一五五０號判例，是本件被告以駕駛小貨
    車載水泥、砂石及工具為他人從事泥水工作為業，為其所自承，故駕駛與其所從
    事之主要業務有密切之關係，揆諸首揭說明，駕駛自小貨車之行為為其附隨業務
    ，其乃從事駕駛業務之人。核其所為，係犯刑法第二百八十四條第二項前段之業
    務過失傷害罪。公訴人認被告係犯同條第一項之普通過失傷害罪，其起訴法條尚
    有未洽，惟此屬同一事實，為起訴效力所及，爰依法變更。又被告於肇事後即向
    警報案接受偵訊並坦承肇事，有警訊筆錄可按，為對於未發覺之罪自首而受裁判
    ，應依刑法第六十二條前段之規定減輕其刑。爰審酌被告疏未注意車輛行至無號
    誌之交岔路口，支線道車應暫停讓幹線道車先行致告訴人受傷之過失，及告訴人
    疏未注意車前狀況，就本件車禍亦有過失，且被告尚未與告訴人為民事和解賠償
    ，惟肇事後即報警處理坦承過失等一切情狀，量處如主文所示之刑，並諭知易科
    罰金折算之標準，以示懲儆。
三、據上論斷，應依刑事訴訟法第二百九十九條第一項前段、第三百條，刑法第二百
    八十四條第二項前段、第六十二條前段、第四十一條第一項，罰金罰鍰提高標準
    條例第一條前段、第二條，判決如主文。
中      華      民      國      九十    年      八      月    二十一    日
                                      臺灣臺中地方法院交通法庭
                                          法  官  許金樹
右正本證明與原本無異
如不服本判決應於送達後十日內向本院提出上訴狀
                                          書記官
中      華      民      國      九十    年      八      月    二十四    日


司法院資訊處製作；財團法人民間司法改革基金會備份。
